Leonardo Muñoz Veloso

Backend Developer — Node.js • Microservicios • Docker • AWS • CI/CD

Contacto

Correo: leonardomunozveloso@gmail.com

País: Chile

GitHub: https://github.com/LeonardoMV94

LinkedIn: https://www.linkedin.com/in/leonardo-munoz-veloso/

Portafolio: https://portafolio.pctester.cl/

Perfil Profesional

Desarrollador Backend con más de 4 años de experiencia en Node.js, especializado en arquitecturas de microservicios, automatización con Docker y despliegue en AWS. He liderado proyectos que redujeron procesos críticos de días a minutos, optimizando la eficiencia operativa de pymes. Comprometido con buenas prácticas, CI/CD y soluciones escalables de alto impacto.

Conocimientos

Lenguajes: TypeScript, JavaScript, Kotlin, Java

Bases de datos: MySQL, PostgreSQL, SQL Server, Sqlite, Mongo, Firebase FireStore

Backend: Node.js, Express.js, Nest.js

Frontend: Vue.js, React.js (Quasar, Next.js, Nuxt.js), HTML, CSS, Tailwind, Boostrap

SysAdmin: Ubuntu Server, Windows Server, VMware, Proxmox **DevOps:** Docker, GitHub Actions CI/CD, Prometheus, Grafana, Nginx

Testing: Jest, Vitest

Automatización: Appium, Selenium, Playwright, N8n

Cloud: AWS (EC2, IAM, Lambda, S3, RDS), Cloudflare (Workers, Pages, R2), Supabase

Experiencia Profesional

PCTester.cl (junio 2015 - Actualidad)

Consultor en Desarrollo de Software | Región de Valparaíso

- Desarrollo de software a medida para pymes y empresas.
- +20 proyectos implementados, optimizando procesos en sectores como la construcción y ventas.

Comercial Francisco Toso (junio 2023 - octubre 2024)

Desarrollador de Software | Villa Alemana

• Lideré el desarrollo e implementación de un ERP escalable para 5 sucursales, reduciendo el tiempo de obtención de reportes de 2 días a 1 minuto mediante centralización y automatización de procesos.

Colegio San Damián de Molokai (septiembre 2022 - mayo 2023)

Encargado de Departamento de Informática y Redes | Valparaíso

• Mantuve y aseguré la operación continua de +150 dispositivos, mejorando el tiempo de respuesta en soporte en un 50%.

Educación

Analista Programador (4 semestres) - INACAP, Valparaíso (2018 - 2021)